【裁判字號】    99,訴,49
【裁判日期】    990603
【裁判案由】    毒品危害防制條例
【裁判全文】
臺灣士林地方法院刑事判決                99年度訴字第49號
公  訴  人  臺灣士林地方法院檢察署檢察官
被      告  乙○○
選任辯護人  黃怡  律師
被      告  甲○○
指定辯護人  本院公設辯護人  林龍輝
上列被告因違反毒品危害防制條例案件，經檢察官提起公訴（99
年度偵字第1307號），本院判決如下：
    主  文
乙○○犯如附表一編號一至四十四、附表二編號一至四罪名欄所
示之罪，均累犯，各處如附表一編號一至四十四、附表二編號一
至四宣告刑欄所示之主刑及從刑。應執行無期徒刑，褫奪公權終
身，扣案之序號000000000000000號G-PLUS廠牌
行動電話壹支、電子磅秤貳臺、分裝袋玖拾個及未扣案販賣第一
級毒品海洛因所得之財物新臺幣玖萬柒仟伍佰元、中型女用皮包
壹個、小型女用皮包貳個均沒收，犯罪所得新臺幣玖萬柒仟伍佰
元部分如全部或一部不能沒收時，以其財產抵償之，中型女用皮
包壹個及小型女用皮包貳個部分，如全部或一部不能沒收時，追
徵其價額，或以其財產抵償之。
甲○○無罪。
    事  實
一、乙○○前因麻醉藥品管理條例、肅清煙毒條例及竊盜案件，
    經臺灣臺北地方法院以83年度聲字第420號裁定定應執行刑
    為有期徒刑8年10月確定，嗣經假釋付保護管束，又經撤銷
    假釋入監執行殘刑，甫於民國95年6月2日縮刑期滿執行完畢
    ，翌日出監。詎猶不知悔改，明知海洛因係毒品危害防制條
    例第2條第2項第1款所規範之第一級毒品，甲基安非他命係
    毒品危害防制條例第2條第2項第2款所規範之第二級毒品，
    亦係行政院衛生署明令公告之毒害藥品，屬藥事法第22條第
    1款規定之禁藥，未經許可，均不得擅自販賣、轉讓及持有
    ，竟基於意圖營利而販賣第一級毒品海洛因之犯意，及轉讓
    第一級毒品海洛因、轉讓禁藥即第二級毒品甲基安非他命之
    犯意，使用甲○○提供之門號0000000000號行動電話SIM卡1
    張（下稱系爭門號，甲○○所涉幫助販賣第一級毒品、幫助
    轉讓第一級毒品及幫助轉讓禁藥即第二級毒品無罪部分，詳
    如後述），插入其所有之序號000000000000000號G-PLUS廠
    牌行動電話（下稱系爭手機），作為聯絡工具，與附表一編
    號1至44、附表二編號1至4所示之人聯繫交易或轉讓毒品之
    時間、地點、標的、數量及價格等事宜，相約於附表一編號
    1至44所示時間、地點，以附表一編號1至44所示之價格，賣
    出第一級毒品海洛因予附表一編號1至44所示之人，另於附
    表二編號1至4所示之時間、地點，轉讓附表二編號1至4所示
    數量之第一級毒品海洛因、轉讓禁藥即第二級毒品甲基安非
    他命予附表二編號1至4所示之人。嗣經警據報對系爭門號實
    施通訊監察，並於99年1月8日凌晨1時許，在臺北縣板橋市
    ○○街49巷33號2樓處乙○○住處搜索，扣得現金新臺幣（
    下同）55,200元、分裝袋90個、使用過之注射針筒2支、使
    用過之海洛因殘渣之吸管2支、海洛因殘渣袋1個、安非他命
    吸食器2個、海洛因2包（合計淨重5.99公克，驗餘淨重5.94
    公克）、甲基安非他命1包（淨重0.667公克，驗餘淨重0.66
    68公克）、電子磅秤2個、系爭手機1支（內置有系爭門號SI
    M卡1張）等物，而查悉上情。
二、案經臺北市政府警察局萬華分局報告臺灣士林地方法院檢察
    署檢察官偵查起訴。
    理  由
壹、證據能力之判斷：
一、查本件被告乙○○、被告甲○○所為不利於己之陳述，均無
    出於強暴、脅迫、利誘、詐欺、疲勞訊問、違法羈押或其他
    不正之方法，亦非違反法定障礙事由經過期間不得訊問或告
    知義務之規定而為，依刑事訴訟法第156條第1項、第158條
    之2規定，應認均有證據能力。
二、本件資以認定事實之其他供述及非供述證據（詳見後述），
    檢察官、被告乙○○及其辯護人、被告甲○○及其辯護人於
    本院調查證據時，均未於言詞辯論終結前聲明異議，本院審
    酌該等供述證據作成之情況，認為適當，且亦無其他違背法
    定程序而取證之情形，依刑事訴訟法第159條之5規定、第
    158條之4反面解釋，自有證據能力。
貳、被告乙○○有罪部分：
一、得心證之理由：
  (一)上揭犯罪事實，業據被告乙○○坦承不諱（見本院99年度
      訴字第49號卷【下稱本院卷】第82、105-106頁），核與
      證人王志民（見99年度偵字第1307號卷二【下稱偵卷二】
      第125-129、130-132頁）、證人李裕民（見偵卷二第134-
      138、139-142頁）、證人甲○○（見偵卷二第144-149頁
      ）、證人陳志宏（見偵卷二第151-156頁）、證人陳均和
      （見偵卷二第158-167頁）、證人曹楊劉（見偵卷二第169
      -172、173-175頁）、證人陳聰哲（見偵卷二第195-202頁
      ）、證人周從光（見偵卷二第184-188頁）、證人黃貴頌
      （見偵卷二第189-193頁）之證述內容相符，復有系爭門
      號之通訊監察書（見99年度偵字第1307號卷一【下稱偵卷
      一】第37-38、43-44、47-50頁）、與證人王志民持用之
      門號0000000000號行動電話（見偵卷一第271-273頁）、
      與證人李裕民使用之門號00000000號電話、門號00000000
      00、0000000000號行動電話（見偵卷一第312-324頁）、
      與證人甲○○持用之門號0000000000號行動電話（見偵卷
      一第156-162頁、偵卷二第102-108頁）、與證人陳志宏持
      用之門號0000000000號行動電話（見偵卷二第33-38頁）
      、與證人陳均和持用之門號0000000000號行動電話（見偵
      卷一第201-216頁）、與證人曹楊劉持用之門號000000000
      0號行動電話（見偵卷一第243-246頁、偵卷二第62-63頁
      ）、與證人陳聰哲持用之門號0000000000、0000000000號
      行動電話（見偵卷一第358-363頁）通話之監聽譯文各1份
      在卷可稽，足證被告乙○○前開自白核與事實相符，堪以
      採信。
  (二)況衡諸常情，販賣海洛因之罪刑甚重，在毒品圈內當係常
      識，是故，若非其間有利可圖，一般而言，應無甘冒販毒
      之重罪風險，隨意交付他人毒品，並收取對方金錢之理，
      且參以販賣海洛因乃非法交易，難有客觀標準，不論瓶裝
      或紙包，均可任意分裝增減份量，且每次買賣之價格、數
      量，亦得隨時依雙方之關係深淺、資力、需求程度及對行
      情之認知等因素，機動調整，準此，不論被告究係從價差
      或量差中牟取販賣毒品之不法利益，甚至單純脫手求售而
      未獲利，當均不影響其營利意圖之認定（最高法院93年度
      台上字第1651號判決可參），是被告乙○○附表一編號1
      至44所為交付第一級毒品海洛因並分別收取相當代價之行
      為，均應認其有販賣營利之不法意圖甚明。
  (三)綜上，本件事證明確，被告乙○○上開犯行均堪認定，應
      依法論科。
二、新舊法比較及法律適用之說明：
  (一)按法規之制定與法規之修正，如有特定生效日之必要者，
      依中央法規標準法第14條或第20條第2項準用第14條之規
      定，應分別特定其施行日期。法規制定或前次修正基於特
      殊因素所特定之施行日期，並不適用於日後修正或再次修
      正之條文。又法律之制定或修正，若未明定施行日期者，
      中央法規標準法雖未規定應自何時生效，然法律既經制定
      或修正並經總統公佈，自應依一般原則，自公佈日起算至
      第3日發生效力。92年7月9日修正公佈之毒品危害防制條
      例第36條規定：「本條例自公佈後6個月施行」，其立法
      理由謂：「(一)依修正草案第2條第3項規定，法務部需會
      同衛生署成立審議委員會每3個月定期檢討調整毒品之分
      級及品項，而本次新增第4級毒品，有需要在新法施行前
      先經該審議會檢討後再調整公佈，爰預留6個月緩衝期，
      以利處理。(二)依本條例新修正之規定，有必要再訂定相
      關子法及修正相關法規，以配合本條例之施行，故亦有需
      要預留適當緩衝期，以利訂頒相關子法及相關法規之配合
      修正」，92年7月9日修正公佈之毒品危害防制條例第36條
      規定，顯係因應該次修正之需，始預留適當之緩衝期，故
      其後修正條文之施行日期尚難援引此一規定而為標準，若
      未明定施行日期者，自應依一般原則，自公佈日起算至第
      3日發生效力。經查，毒品危害防制條例第4、11、11之1
      、17、20、25條條文於98年5月20日經總統以華總一義字
      第09800125141號令修正公佈，依上開說明，修正條文應
      自公佈日起第3日即98年5月22日發生效力（司法院98年6
      月29日院台廳刑1字第0980014643號函可參）。本件被告
      乙○○附表一各編號所示販賣第一級毒品海洛因之行為時
      間均在上開毒品危害防制條例修正條文生效後，揆諸前揭
      說明，自應適用被告乙○○行為時即修正後毒品危害防制
      條例第4條第1項之規定，不生新舊法比較之問題。
  (二)次按中華民國98年11月20日行政院院臺法字第0980073647
      號令修正發佈「轉讓毒品加重其刑之數量標準」，雖於98
      年11月20日修正公佈施行，惟其中關於轉讓第一級毒品達
      淨重5公克以上，加重其刑至二分之一部分，並未修正，
      且卷內查無證據證明被告乙○○於附表二各編號轉讓之第
      一級毒品海洛因已達5公克以上，是被告乙○○附表二各
      編號所示轉讓第一級毒品海洛因之犯行，亦不生新舊法比
      較之問題。
  (三)又按安非他命經行政院衛生署於69年12月8日、75年7月11
      日公告，列入藥物藥商管理法第16條第1款（即現行藥事
      法第22條第1款）之禁藥管理；嗣於79年10月9日雖再以衛
      署藥字第904142號公告，列入麻醉藥品管理條例（現行管
      制藥品管理條例）第2條第4款所定之「化學合成類麻醉藥
      品」管理，並明定於管制藥品管理條例第3條所指「管制
      藥品」（即藥事法第11條之管制藥品）及毒品危害防制條
      例第2條之第2級毒品；但上開列入藥事法禁藥之管理迄今
      並未解除，則販賣、轉讓安非他命同時受藥事法及毒品危
      害防制條例之規範。而藥事法第83條第1項係於93年4月21
      日修正公佈（本件被告行為前），同年月23日施行，相較
      於毒品危害防制條例，新修正之藥事法為後法；依新修正
      之藥事法第83條第1項規定，轉讓禁藥之法定刑為「7年以
      下有期徒刑，得併科新臺幣500萬元以下罰金」，較毒品
      危害防制條例第8條第2項法定刑為「6月以上5年以下有期
      徒刑，得併科新臺幣70萬元以下罰金」為重；且毒品之範
      圍尚包括影響精神物質與其製品，而藥事之管理，亦非僅
      止於藥品之管理，又毒品未必係經公告之禁藥，禁藥亦未
      必為毒品；再參諸藥事法之立法目的在於確保行政主管機
      關對於藥事之管理，藥事法第1條定有明文，而與毒品危
      害防制條例係保障國民健康之保護目的不同，是毒品危害
      防制條例與藥事法二者，並無必然之特別法與普通法關係
      。故除非轉讓之安非他命達毒品危害防制條例第8條第6項
      之一定數量，經依法加重後之法定刑較藥事法第83條第1
      項之法定刑為重之情形外（毒品危害防制條例第8條第6項
      規定，轉讓毒品達一定數量者，加重其刑至二分之一，其
      標準由行政院定之。依行政院於98年11月20日發佈之「轉
      讓持有毒品加重其刑之數量標準」第2條規定：「轉讓毒
      品達一定數量者，加重其刑至二分之一，其標準如下：二
      、第二級毒品：淨重10公克以上」、「前項所稱淨重，指
      除去包裝後之毒品重量」），因藥事法第83條第1項為後
      法，且為重法，自應優先適用藥事法處罰（臺灣高等法院
      暨所屬法院94年法律座談會刑事類提案第8號結論意旨及
      最高法院97年度台上字第2158號、96年度台上字第35 82
      號判決可參）。查本案被告乙○○附表二編號2、3、4轉
      讓禁藥即第二級毒品甲基安非他命予周從光、黃貴頌施用
      ，依其所述僅提供當次施用之數量（見本院卷第105-106
      頁），且參照行政院衛生署管制藥品管理局88年10月19日
      管檢字第81018號函示，依文獻記載，正常人一天安非他
      命單次使用量超過200毫克，即有致命可能，數小時內大
      量使用，於體內可產生累積現象而導致中毒或死亡，是正
      常人一天安非他命單次使用量應不超過200毫克，而本案
      卷內查無證據足資證明被告乙○○實際轉讓禁藥即第二級
      毒品甲基安非他命予周從光、黃貴頌施用達淨重10公克以
      上而有加重事由存在，自不得依毒品危害防制條例第8條
      第6項規定加重其刑，則二者相較，後者為後法且為重罪
      ，依法條競合關係，應適用較重之後法，論以藥事法第83
      條第1項之明知為禁藥而轉讓之罪。
三、論罪科刑：
  (一)核被告乙○○附表一編號1至44所為，均係犯毒品危害防
      制條例第4條第1項之販賣第一級毒品罪；附表二編號1所
      為，係犯毒品危害防制條例第8條第1項轉讓第一級毒品罪
      ；附表二編號2至4所為，均係犯毒品危害防制條例第8條
      第1項轉讓第一級毒品罪及藥事法第83條第1項之明知為禁
      藥而轉讓罪。至起訴書就附表編號34、42交易之標的、數
      量及價額原均載為「價格重量皆不詳之海洛因」，惟證人
      曹楊劉既已證稱：「從98年8、9月在民族東路賣海洛因給
      我，我每次都跟她買1千元」等語（見偵卷二第170頁），
      佐以附表編號34該次交易（98年8月28日）之監聽譯文中
      ，證人曹楊劉與被告乙○○主要僅討論交易之地點及時間
      （見偵卷一第244頁），顯見交易之標的、價額及數量應
      與渠等交易之常情無異，是附表一編號34交易之標的、數
      量及價格自應以證人曹楊劉所陳交易「1,000元重量不詳
      之海洛因」為可採；另證人陳聰哲於警詢中已陳稱：「我
      不知何時開始向她購買毒品。次數太多我記不清楚，我印
      象只有成功交易過2次左右，每次都是500元」等語（見偵
      卷一第347頁），佐以附表編號42該次交易（98年10月15
      日）之監聽譯文中，並未明確提及交易標的、價額及數量
      （見偵卷一第361頁），則證人陳聰哲雖曾如附表一編號
      38至44所示向被告乙○○購買500元至5,000元不等之海洛
      因，惟其於偵訊時既僅可辨明該次確有向被告乙○○購買
      海洛因，而記不清該次交易之價額及數量，自應從對被告
      乙○○有利之認定，認證人陳聰哲於附表一編號42該次交
      易僅向其購買「500元重量不詳之海洛因」，爰均予更正
      如附表編號34、42所示。
  (二)被告乙○○販賣、轉讓第一級毒品海洛因前持有第一級毒
      品海洛因之低度行為，均為販賣、轉讓之高度行為所吸收
      ，不另論罪；至被告乙○○轉讓禁藥即第二級毒品甲基安
      非他命之行為前持有禁藥即第二級毒品甲基安非他命之行
      為同為實質上一罪之階段行為，高度之轉讓行為既已依藥
      事法加以處罰，依法律適用完整性之法理，其低度之持有
      甲基安非他命行為，自不能再行割裂適用毒品危害防制條
      例加以處罰（最高法院82年度台上字第4076號、第6613號
      判決意旨可佐）。又被告乙○○附表二編號2至4以一轉讓
      行為，同時轉讓第一級毒品海洛因及轉讓禁藥即第二級毒
      品甲基安非他命，係以一行為同時觸犯轉讓第一級毒品及
      明知為禁藥而轉讓2罪名，均為想像競合犯，應從一重之
      轉讓第一級毒品罪處斷。
  (三)又按刑法於94年2月2日修正公布，於95年7月1日起施行，
      基於刑罰公平原則之考量，杜絕僥倖之犯罪心理，並避免
      易致鼓勵犯罪之誤解，修正後刑法已刪除第56條連續犯之
      規定，行為人反覆實行之犯罪行為茍係在刑法修正施行後
      者，因法律之修正已生阻斷連續犯之法律效果，除認應合
      於接續犯、繼續犯、集合犯等實質上一罪關係而以一罪論
      處外，基於一罪一罰之刑罰公平性，自應併合處罰；所謂
      「集合犯」，係指立法者所制定之犯罪構成要件中，本即
      預定有數個同種類行為而反覆實行之犯罪而言，故是否集
      合犯之判斷，客觀上自應斟酌法律規範之本來意涵、實現
      該犯罪目的之必要手段、社會生活經驗中該犯罪必然反覆
      實行之常態及社會通念等，主觀上則視其反覆實施之行為
      是否出於行為人之一個犯意，並秉持刑罰公平原則，加以
      判斷之，而行為人多次販賣毒品之行為，未必皆出於行為
      人之一個犯意決定，故販賣毒品之罪，難認係集合犯之罪
      。又依刑法第56條修正理由之說明，謂「對繼續犯同一罪
      名之罪者，均適用連續犯之規定論處，不無鼓勵犯罪之嫌
      ，亦使國家刑罰權之行使發生不合理之現象」、「基於連
      續犯原為數罪之本質及刑罰公平原則之考量，爰刪除有關
      連續犯之規定」等語，即係將本應各自獨立評價之數罪，
      回歸本來就應賦予複數法律效果之原貌，因此，就刑法修
      正施行後多次販賣毒品之犯行，採一罪一罰，始符合立法
      本旨（最高法院96年度台上字第7052號判決意旨可憑）。
      本件被告乙○○所為附表一、二所示各次販賣及轉讓第一
      級毒品海洛因之犯行，均係在刑法修正施行後所為，行為
      時間相異，難認係在密切接近之時、地，分數個舉動以接
      續或反覆施行之行為，與接續犯之概念非合，參酌上開所
      述，上開罪名，犯意各別，均應予以分論併罰。
  (四)又查被告乙○○前因麻醉藥品管理條例、肅清煙毒條例及
      竊盜案件，經臺灣臺北地方法院以83年度聲字第420號裁
      定定應執行刑為有期徒刑8年10月確定，嗣經假釋付保護
      管束，又經撤銷假釋入監執行殘刑，甫於95年6月2日縮刑
      期滿執行完畢，翌日出監，此有臺灣高等法院被告前案紀
      錄表1份在卷可參，其受有期徒刑之執行完畢，5年以內故
      意再犯本件最重本刑有期徒刑以上之罪，均為累犯，除所
      犯販賣第一級毒品罪之法定本刑為死刑、無期徒刑部分（
      即附表一編號1至44所示），依法不得加重以外，其餘應
      分別依刑法第47條第1項規定加重其刑。
  (五)再按犯毒品危害防制條例第4條至第8條、第10條或第11條
      之罪，供出毒品來源，因而查獲其他正犯或共犯者，減輕
      或免除其刑；犯第4條至第8條之罪於偵查及審判中均自白
      者，減輕其刑，修正後毒品危害防制條例第17條定有明文
      。又98年5月20日修正之毒品危害防制條例第17條，乃採
      行寬厚之刑事政策，修正原條文，擴大適用範圍，除於第
      1項規定供出毒品來源，因而查獲其他正犯或共犯者，減
      輕或免除其刑外，並增列第2項於偵查及審判中自白者，
      減輕其刑之規定，以鼓勵毒販自白認罪，本條項之規定，
      既為於偵查中及審判中均自白，而非於偵查中及審判中之
      每次陳述均自白，則被告在偵查中歷次陳述只要曾經自白
      （一次以上），且在審判中歷次陳述亦曾經自白（一次以
      上），解釋上即符合該條項之規定。再參酌貪污治罪條例
      第8條第2項規定在偵查中自白，亦認為只要被告在警詢（
      或調查局詢問）中，或在檢察官訊問中，曾經有一次自白
      ，即可依該條項減輕其刑，並不以在檢、警、調之歷次詢
      問中，全部自白為必要（最高法院98年度台上字第7231號
      判決可參）。查被告乙○○就附表二編號2、4轉讓第一級
      毒品海洛因及轉讓禁藥即第二級毒品甲基安非他命予周從
      光、黃貴頌之犯行，於警詢、審判中均自白犯罪（見偵卷
      一第61頁、本院卷第20頁反面、第49、82、105頁），均
      應依毒品危害防制條例第17條第2項規定各減輕其刑，並
      依法先加後減之。至被告乙○○雖於偵查及本院審理中供
      出其毒品海洛因來源為黃貴頌及真實姓名年籍不詳綽號「
      臭屁進」之成年男子，惟渠等迄今未據查獲，難認符合毒
      品危害防制條例第17條第1項之規定，無從依該項規定減
      刑，附此敘明。
  (六)爰審酌被告乙○○前有違反毒品危害防制條例之前科，素
      行不佳，竟不思悛悔，明知第一級毒品海洛因、第二級毒
      品甲基安非他命足以殘害人之身體健康，竟仍販賣及轉讓
      予他人施用，危害社會治安及國民健康甚深，實有可議，
      惟犯後坦承犯行，顯有悔意，及其犯罪之動機、目的、手
      段、智識程度、販賣及轉讓毒品之次數、重量、所得之利
      益等一切情狀，分別量處如附表一編號1至44、附表二編
      號1至4宣告刑欄所示之刑，宣告無期徒刑部分，並依刑法
      第37條第1項規定宣告褫奪公權終身，再定其應執行刑如
      主文所示。至辯護人雖稱：被告乙○○坦承犯行，節省司
      法資源，且犯後態度良好，請依刑法第59條規定酌減其刑
      等語，然於法而言，販賣、轉讓毒品均為法所不許，由情
      理言，毒品令人捨身敗家，毀人一生，被告乙○○當難諉
      為不知，而其甘冒重典，轉讓海洛因、甲基安非他命給人
      施用，甚至販賣海洛因牟利，犯罪情節重大，不宜輕縱，
      難認有何顯可憫恕、認科以最低度刑仍嫌過重之情形，自
      難依刑法第59條規定酌減其刑，辯護人該部分之聲請，尚
      屬無據。另公訴意旨雖以被告乙○○不思正當工作營生，
      藉由販毒營利，僅藉刑之執行已無法徹底根絕其劣行，建
      請本院依刑法第90條第1項之規定，諭知被告乙○○於刑
      之執行前，入勞動場所強制工作云云，惟保安處分係針對
      受處分人將來之危險性所為之處置，以達教化、治療之目
      的，保安處分中之強制工作，旨在強制從事勞動，學習一
      技之長及正確謀生觀念，使其日後重返社會，能適應社會
      生活，而本件被告乙○○已諭知重刑，可達懲治、永久隔
      絕於社會之效，無再宣告強制工作之必要，亦此敘明。
  (七)扣案物及犯罪所得之沒收：
    1.扣案序號000000000000000號G-PLUS廠牌行動電話1支（不
      含SIM卡），係被告乙○○所有，持作販賣第一級毒品海
      洛因、轉讓第一級毒品海洛因及轉讓禁藥即第二級毒品甲
      基安非他命所用之聯絡工具，為其陳明在卷（見本院卷第
      89、106頁），復有上揭通訊監察譯文可稽；另電子磅秤2
      台為被告乙○○所有，為被告乙○○於警詢時供陳明確（
      見偵卷一第55頁），又係其供分裝、秤重毒品所用，為其
      供述在卷（見本院卷第100頁），爰均依毒品危害防制條
      例第19條第1項之規定，於附表一、二各次犯行中宣告沒
      收，且因已扣案，無全部或一部不能沒收之問題，故不另
      諭知如全部或一部不能沒收時應追徵其價額（最高法院96
      年度台上字第755號、第832號判決可憑）。
    2.又扣案之分裝袋90個，尚未用以包裝毒品，屬被告乙○○
      所有，預備供販賣第一級毒品海洛因所用之物，為其供明
      在卷（見本院卷第100頁），爰依刑法第38條第1項第2款
      、第3項規定，於附表一編號1至44被告乙○○所涉販賣第
      一級毒品罪主文項下宣告沒收（最高法院88年度台上字第
      1307號判決要旨可佐）。
    3.另被告乙○○附表一編號1至44販賣第一級毒品海洛因所
      得財物共97,500元及中型女用皮包1個、小型女用皮包2個
      （各次販毒所得詳如附表所示），雖未經扣案，然因係犯
      罪所得之財物，均依毒品危害防制條例第19條第1項之規
      定，分別在附表一編號1至44宣告刑欄各罪所受宣告之主
      刑下，併予宣告沒收之，其中金錢部分如全部或一部不能
      沒收時，均以其財產抵償之，中型女用皮包1個及小型女
      用皮包2個部分，如全部或一部不能沒收時，則追徵其價
      額，或以其財產抵償之（最高法院97年度台上字第319號
      判決意旨可參）。
    4.至扣案第一級毒品海洛因2包（合計淨重5.99公克，驗餘
      淨重為5.94公克）、第二級毒品甲基安非他命1包（淨重
      0.667公克，驗餘淨重為0.6668公克），分別係屬第一級
      毒品、第二級毒品，有法務部調查局濫用藥物實驗室99年
      1月28日調科壹字第09923002460號鑑定書及交通部民用航
      空局航空醫務中心航藥鑑字第0990321號鑑定書各1份在卷
      可稽（見偵卷二第236、238頁），惟依被告乙○○供稱扣
      案之海洛因係於99年1月7日即本案遭查獲之前1日（即附
      表一編號1至44之犯行後）所購買，與扣案之甲基安非他
      命均係供作販賣或自己吸食之用等語（見偵卷一第62頁、
      本院卷第100頁），而卷內事證復查無此等毒品與本件附
      表一、二所示被告乙○○販賣第一級毒品海洛因、轉讓第
      一級毒品海洛因及轉讓禁藥即第二級毒品甲基安非他命之
      犯行有直接關連性，爰均不另為沒收銷燬之諭知。
    5.扣案系爭門號SIM卡1張，雖係供被告乙○○販賣第一級毒
      品海洛因、轉讓第一級毒品海洛因及轉讓禁藥即第二級毒
      品甲基安非他命所用之物，詳如前述。惟按SIM卡或USIM
      卡為行動電話門號使用介面，國內電信業者出租行動電話
      門號均附帶提供SIM卡或USIM卡為門號介面，於消費者申
      辦門號並開通上線時，即將該卡所有權移轉與消費者（最
      高法院97年度台上字第5854號判決意旨可憑），查系爭門
      號之申用人並非被告乙○○，有本院98年度聲監字第426
      號卷附系爭門號基本資料及雙向通聯紀錄1份在卷可稽（
      見本院卷第123-126頁），即系爭門號之SIM卡非被告乙○
      ○所有之物，其性質上既亦非屬違禁物，尚乏沒收之依據
      ，爰不宣告沒收。
    6.另扣案於被告乙○○住處查獲之現金55,200元，依被告乙
      ○○供稱：其中5,200元係伊的零用金，另50,000元係伊
      胞姐簡秋燕託為購買電腦所用之資金，附表一所示各次販
      賣第一級毒品犯行所得之財物則已花用完畢等語（見本院
      卷第100、106頁），而卷內事證復無證據足認係屬販毒所
      得，縱係販毒所得，亦無證據可資證明與本件之販賣犯行
      相關，自無從諭知沒收。
    7.扣案之其餘物品（使用過之注射針筒2支、使用過之海洛
      因殘渣之吸管2支、海洛因殘渣袋1個、安非他命吸食器2
      個），並無證據證明與被告乙○○上開犯行有關，均不諭
      知沒收，附此敘明。
參、被告甲○○無罪部分：
一、公訴意旨另以：被告甲○○明知海洛因、甲基安非他命分別
    係毒品危害防制條例第2條第2項第1款、第2款規定之第一級
    、第二級毒品，不得持有、販賣、轉讓，竟基於幫助被告乙
    ○○販賣第一級毒品海洛因、轉讓第一級毒品海洛因及第二
    級毒品甲基安非他命之犯意，提供其所申辦上開系爭門號之
    SIM卡1張予被告乙○○，供被告乙○○作為販賣第一級毒品
    海洛因、轉讓第一級毒品海洛因及第二級毒品甲基安非他命
    之聯繫工具，而被告乙○○則藉系爭門號，與附表一編號1
    至44、附表二編號1至4所示之人聯繫交易或轉讓毒品之時間
    、地點標的、數量、價格等事宜，相約於附表一編號1至44
    所示時間、地點，以附表一編號1至44所示之價格，賣出第
    一級毒品海洛因予附表一編號1至44所示之人，另於附表二
    編號1至4所示之時間、地點，轉讓附表二編號1至4所示數量
    之海洛因、甲基安非他命予附表二編號1至4所示之人。因認
    被告甲○○涉犯刑法第30條第1項前段、毒品危害防制條例
    第4條第1項、第8條第1項、第2項之幫助販賣第一級毒品、
    幫助轉讓第一級毒品及幫助轉讓第二級毒品等罪嫌。
二、按犯罪事實應依證據認定，無證據不得認定犯罪事實，又不
    能證明被告犯罪者，應諭知無罪之判決，刑事訴訟法第154
    條第2項、第301條第1項分別定有明文；又認定犯罪事實所
    憑之證據，雖不以直接證據為限，間接證據亦包括在內，然
    而無論直接證據或間接證據，其為訴訟上之證明，須於通常
    一般之人均不致有所懷疑，而得確信其為真實之程度者，始
    得據為有罪之認定，倘其證明尚未達到此一程度，而有合理
    之懷疑存在而無從使事實審法院得有罪之確信時，即應由法
    院為諭知被告無罪之判決（最高法院76年台上字第4986號判
    例可參）。次按刑法上幫助犯之成立，須行為人基於幫助正
    犯犯罪之意思，予正犯以精神上或物質上之助力而參與犯罪
    構成要件以外之行為，以助成正犯犯罪之實施為要件，倘在
    外形上雖可認為幫助，但對正犯之犯罪，無違法之認識，而
    欠缺幫助犯罪之故意，其行為縱予正犯以助力，尚難遽令負
    幫助之罪責（最高法院20年上字第1828號判例、88年度台上
    字第5848號判決意旨可佐）。
三、訊據被告甲○○固不否認系爭門號為其所申辦，其並確有提
    供該門號之SIM卡予共同被告乙○○使用，亦曾撥打系爭門
    號向共同被告乙○○購買第一級毒品海洛因，惟堅決否認有
    何幫助販賣第一級毒品、轉讓第一級及第二級毒品之犯行，
    辯稱：伊申辦該門號給乙○○使用，是因為乙○○告訴伊她
    積欠三家電信業者不少電話費未繳納而被停話，所以才請伊
    用伊的名義去辦電話門號，當時乙○○告訴伊是工作和與家
    人聯絡要使用，並非供犯罪之用，伊才幫乙○○辦門號，伊
    拿辦好的易付卡門號給乙○○時，乙○○有給伊500元左右
    的毒品作為對價，所以也可以說伊是用辦門號去換毒品，伊
    不知道乙○○拿該門號去聯絡買賣或轉讓毒品事宜等語。
四、公訴意旨認被告甲○○涉犯幫助販賣第一級毒品、轉讓第一
    級毒品及第二級毒品罪嫌，無非以：被告甲○○之供述、共
    同被告乙○○之供述及系爭門號監聽譯文1份為其論據。
五、經查：
  (一)系爭門號為被告甲○○所申辦，被告甲○○確有提供系爭
      門號之SIM卡1張供共同被告乙○○使用乙情，為被告甲○
      ○所是認，並有本院98年度聲監字第426號卷附系爭門號
      基本資料及雙向通聯紀錄、系爭門號之監聽譯文各1份在
      卷可稽（見本院卷第123-126頁、偵卷一第64-122頁）；
      又共同被告乙○○則藉系爭門號，與附表一編號1至44、
      附表二編號1至4所示之人聯繫交易或轉讓毒品之時間、地
      點標的、數量、價格等事宜，相約於附表一編號1至44所
      示時間、地點，以附表一編號1至44所示之價格，賣出第
      一級毒品海洛因予附表一編號1至44所示之人，另於附表
      二編號1至4所示之時間、地點，轉讓附表二編號1至4所示
      數量之海洛因、甲基安非他命予附表二編號1至4所示之人
      等情，業已詳述如前，此部分事實均堪認定，合先敘明。
  (二)惟查：
    1.訊據證人即共同被告乙○○證述：甲○○有提供系爭門號
      供伊使用，但僅供伊一般聯絡使用，甲○○也不知道伊持
      用系爭門號與他人聯絡購買毒品之情事，系爭門號是伊拿
      錢給甲○○申請，伊並有拿毒品給甲○○當作代價，但伊
      當時沒跟甲○○說要做什麼用途等語在卷（見偵卷一第62
      頁反面、本院卷第82-85頁），衡以被告甲○○就共同被
      告乙○○販賣第一級毒品海洛因予其之犯行已於警詢、偵
      訊時供述翔實如前，致共同被告乙○○有受重刑追訴、審
      判之危險，是共同被告乙○○當無甘冒觸犯偽證罪之風險
      再包庇、迴護被告甲○○之動機及必要，上開所證堪以採
      信，被告甲○○辯稱其不知共同被告乙○○持系爭門號供
      作販賣、轉讓毒品所用等語，並非無據。
    2.又依證人即共同被告乙○○結證：伊和甲○○互稱姐、弟
      ，甲○○在辦理系爭門號前後，都曾打電話問伊有無毒品
      ，甲○○沒錢時，伊會請他，甲○○辦理系爭門號時，伊
      和甲○○約認識一年多，甲○○主動問伊要不要辦理門號
      ，伊就知道甲○○是需要「東西」；伊原本使用威寶的門
      號，但因未繳費遭停機，在使用系爭門號前伊又使用很多
      門號，有時是用男友的手機，有時用其他朋友的手機，到
      開始使用系爭門號後，才有固定的電話，又因當時自己施
      用毒品不夠錢買，也沒有工作，伊才起意販賣毒品等語（
      見本院卷第85-89頁），足見共同被告乙○○於使用系爭
      門號前，是否有販賣毒品之情事，已屬有疑，自難以此推
      論被告甲○○對共同被告乙○○將持系爭門號供作販賣、
      轉讓毒品之用有所預見；且被告甲○○於申辦系爭門號供
      共同被告乙○○使用前，既已憑其與共同被告乙○○間之
      情誼，多次向共同被告乙○○索取毒品，是其見共同被告
      乙○○因積欠電信費用無法申辦手機門號，乃基於藉此換
      取毒品之動機，以自己名義申辦系爭門號供共同被告乙○
      ○使用，核與常理無違，尚難據此即認被告甲○○對共同
      被告乙○○之後欲持系爭門號與其他不具情誼者聯繫販賣
      、轉讓毒品事宜之犯罪行為有違法之認識；況衡以販賣毒
      品獲利甚豐，在毒品圈內當係常識，被告甲○○若確有認
      知其所提供之系爭門號為共同被告乙○○持以作為販賣、
      轉讓毒品所用，而具幫助共同被告乙○○販賣、轉讓毒品
      之故意，當無不陸續向共同被告乙○○索討歷次販賣毒品
      所得之分紅，或以此為由索取其欲施用之少量毒品，反僅
      於申辦系爭門號時收受少量毒品，後再如附表一編號8至
      10所示，每次支付500元至1,000元不等之金錢，向共同被
      告乙○○購買第一級毒品海洛因之理，足見被告甲○○是
      否對被告乙○○欲持系爭門號供作販賣、轉讓毒品之用有
      所預見，實非無疑。
    3.至被告甲○○固曾如附表一編號8至10所示，多次以門號
      0000000000號行動電話撥打系爭門號，向共同被告乙○○
      購買第一級毒品海洛因，惟其於申辦系爭門號供共同被告
      乙○○使用前，已有多次向共同被告乙○○索取毒品之紀
      錄，已如前述，而共同被告乙○○當時既無其他電話可茲
      聯繫，系爭門號又係被告甲○○所提供並確知共同被告乙
      ○○當時所持用且可供聯繫之門號，則其撥打系爭門號與
      共同被告乙○○聯繫，接續其申辦系爭門號前向共同被告
      乙○○索取毒品之模式，亦難以此即遽認其對共同被告乙
      ○○同時持系爭門號與附表一、二所示之其他證人聯繫交
      易或轉讓毒品之時間、地點、標的、數量及價格等事宜有
      所認識。
    4.另系爭門號於98年11月23日14時23分55秒許、17時55分秒
      許，與被告甲○○持用門號0000000000號行動電話之通訊
      監察譯文雖顯示：「B（即被告甲○○）：喂」、「A（即
      共同被告乙○○）：你有辦法再辦易付卡嗎？」、「B：
      可以吧」、「A：我想這支電話應該休息一下」、「B：好
      我知道」、「A：號碼要順一點喔」、「B：好」、「A：
      喂」、「B：姐仔我跟妳講明天就可以」、「A：我跟你說
      我跟我朋友在西門町被跟監，你在那」、「B：我家新海
      路啊」等情，惟觀諸被告甲○○對共同被告乙○○所述「
      休息」、「跟監」等語詞，未詳為詢問，亦無任何反應，
      則其是否知悉共同被告乙○○有藉系爭門號為犯罪行為，
      又是否確知該違法情事為何，並對該違法情事具有幫助之
      故意，均屬有疑，自難憑此遽為對被告甲○○不利之認定
      。
    5.此外復查無足夠事證足認被告甲○○於申辦系爭門號、提
      供予共同被告乙○○使用當時，對被告乙○○欲持系爭門
      號供作販賣、轉讓毒品之用有所預見或認識，自不能因被
      告甲○○將系爭門號之SIM卡交付共同被告乙○○使用，
      即謂被告甲○○有公訴意旨所指幫助販賣第一級毒品、幫
      助轉讓第一級及第二級毒品之犯行。
六、綜上所述，被告甲○○前揭所辯，尚非全然不可採信，公訴
    人所舉證據未達於通常一般之人均不致有所懷疑之程度，此
    外復查無其他積極證據足證被告甲○○涉有幫助販賣第一級
    毒品海洛因、幫助轉讓第一級毒品及第二級毒品之故意，不
    能證明被告甲○○犯罪，參照前述說明，依法應為無罪之諭
    知。
據上論斷，應依刑事訴訟法第299條第1項前段、第301條第1項，
毒品危害防制條例第4條第1項、第8條第1項、第17條第2項、第
19條第1項，藥事法第83條第1項，刑法第2條第1項前段、第11條
、第55條、第47條第1項、第37條第1項、第51條第3款、第4款、
第8款、第9款、第10款前段、第38條第1項第2款、第3項，判決
如主文。
本案經檢察官江耀民到庭執行職務。
中    華    民    國    99    年    6     月    3     日
                  刑事第三庭審判長  法  官  李育仁
                                    法  官  孫曉青
                                    法  官  謝佳純
以上正本證明與原本無異。
如不服本判決應於收受判決後10日內向本院提出上訴書狀，並應
敘述具體理由；其未敘述上訴之理由者，應於上訴期間屆滿後20
日內向本院補提理由書（均須按他造當事人之人數附繕本），切
勿逕送上級法院。
                                    書記官  阮弘毅
中    華    民    國    99    年    6     月    3     日
附錄本件所犯法條全文：
毒品危害防制條例第4條
製造、運輸、販賣第一級毒品者，處死刑或無期徒刑；處無期徒
刑者，得併科新臺幣 2 千萬元以下罰金。
製造、運輸、販賣第二級毒品者，處無期徒刑或 7 年以上有期
徒刑，得併科新臺幣 1 千萬元以下罰金。
製造、運輸、販賣第三級毒品者，處 5 年以上有期徒刑，得併
科新臺幣 7 百萬元以下罰金。
製造、運輸、販賣第四級毒品者，處 3 年以上 10 年以下有期
徒刑，得併科新臺幣 3 百萬元以下罰金。
製造、運輸、販賣專供製造或施用毒品之器具者，處 1 年以上
7 年以下有期徒刑，得併科新臺幣 1 百萬元以下罰金。
前五項之未遂犯罰之。
毒品危害防制條例第8條
轉讓第一級毒品者，處 1 年以上 7 年以下有期徒刑，得併科新
臺幣 1 百萬元以下罰金。
轉讓第二級毒品者，處 6 月以上 5 年以下有期徒刑，得併科新
臺幣 70 萬元以下罰金。
轉讓第三級毒品者，處 3 年以下有期徒刑，得併科新臺幣 30
萬元以下罰金。
轉讓第四級毒品者，處 1 年以下有期徒刑，得併科新臺幣 10
萬元以下罰金。
前四項之未遂犯罰之。
轉讓毒品達一定數量者，加重其刑至二分之一，其標準由行政院
定之。
藥事法第83條
明知為偽藥或禁藥，而販賣、供應、調劑、運送、寄藏、牙保、
轉讓或意圖販賣而陳列者，處 7 年以下有期徒刑，得併科新臺
幣 5 百萬元以下罰金。
犯前項之罪，因而致人於死者，處 7 年以上有期徒刑，致重傷
者，處 3 年以上 12 年以下有期徒刑。
因過失犯第 1 項之罪者，處 2 年以下有期徒刑、拘役或科新臺
幣 30 萬元以下罰金。
第 1 項之未遂犯罰之。
附表一：
 ┌──┬───┬────┬─────┬─────┬────┬────────────────┐
 │編號│買受人│交易時間│ 交易地點 │交易標的、│  罪 名 │       宣   告   刑             │
 │    │      │        │          │價格及數量│        │                                │
 ├──┼───┼────┼─────┼─────┼────┼────────────────┤
 │ 1  │王志民│民國98年│臺北縣板橋│新臺幣（下│販賣第一│處無期徒刑，褫奪公權終身，扣案之│
 │    │      │12月20日│市縣○○道│同）1,000 │級毒品罪│序號00000000000000│
 │    │      │13時許  │近雙十路、│元，海洛因│        │八號G-PLUS廠牌行動電話壹支、分裝│
 │    │      │        │民生路附近│0.1公克   │        │袋玖拾個、電子磅秤貳臺及未扣案販│
 │    │      │        │          │          │        │賣第一級毒品海洛因所得之財物新臺│
 │    │      │        │          │          │        │幣壹仟元均沒收，犯罪所得部分，如│
 │    │      │        │          │          │        │全部或一部不能沒收時，以其財產抵│
 │    │      │        │          │          │        │償之。                          │
 ├──┼───┼────┼─────┼─────┼────┼────────────────┤
 │ 2  │王志民│98年12月│臺北縣板橋│1,000元， │販賣第一│處無期徒刑，褫奪公權終身，扣案之│
 │    │      │20日14時│市縣○○道│海洛因0.1 │級毒品罪│序號00000000000000│
 │    │      │許      │近雙十路、│公克      │        │八號G-PLUS廠牌行動電話壹支、分裝│
 │    │      │        │民生路附近│          │        │袋玖拾個、電子磅秤貳臺及未扣案販│
 │    │      │        │          │          │        │賣第一級毒品海洛因所得之財物新臺│
 │    │      │        │          │          │        │幣壹仟元均沒收，犯罪所得部分，如│
 │    │      │        │          │          │        │全部或一部不能沒收時，以其財產抵│
 │    │      │        │          │          │        │償之。                          │
 ├──┼───┼────┼─────┼─────┼────┼────────────────┤
 │ 3  │王志民│98年12月│臺北縣板橋│1,000元， │販賣第一│處無期徒刑，褫奪公權終身，扣案之│
 │    │      │20日15時│市縣○○道│海洛因0.1 │級毒品罪│序號00000000000000│
 │    │      │許      │近雙十路、│公克      │        │八號G-PLUS廠牌行動電話壹支、分裝│
 │    │      │        │民生路附近│          │        │袋玖拾個、電子磅秤貳臺及未扣案販│
 │    │      │        │          │          │        │賣第一級毒品海洛因所得之財物新臺│
 │    │      │        │          │          │        │幣壹仟元均沒收，犯罪所得部分，如│
 │    │      │        │          │          │        │全部或一部不能沒收時，以其財產抵│
 │    │      │        │          │          │        │償之。                          │
 ├──┼───┼────┼─────┼─────┼────┼────────────────┤
 │ 4  │王志民│98年12月│臺北縣板橋│3,000元， │販賣第一│處無期徒刑，褫奪公權終身，扣案之│
 │    │      │21日12時│市縣○○道│海洛因0.45│級毒品罪│序號00000000000000│
 │    │      │35分40秒│近雙十路、│公克      │        │八號G-PLUS廠牌行動電話壹支、分裝│
 │    │      │後某時  │民生路附近│          │        │袋玖拾個、電子磅秤貳臺及未扣案販│
 │    │      │        │          │          │        │賣第一級毒品海洛因所得之財物新臺│
 │    │      │        │          │          │        │幣參仟元均沒收，犯罪所得部分，如│
 │    │      │        │          │          │        │全部或一部不能沒收時，以其財產抵│
 │    │      │        │          │          │        │償之。                          │
 ├──┼───┼────┼─────┼─────┼────┼────────────────┤
 │ 5  │王志民│98年12月│臺北縣板橋│1,000元， │販賣第一│處無期徒刑，褫奪公權終身，扣案之│
 │    │      │23日18時│市○○○路│海洛因0.1 │級毒品罪│序號00000000000000│
 │    │      │3分9秒後│處        │公克      │        │八號G-PLUS廠牌行動電話壹支、分裝│
 │    │      │之某時  │          │          │        │袋玖拾個、電子磅秤貳臺及未扣案販│
 │    │      │        │          │          │        │賣第一級毒品海洛因所得之財物新臺│
 │    │      │        │          │          │        │幣壹仟元均沒收，犯罪所得部分，如│
 │    │      │        │          │          │        │全部或一部不能沒收時，以其財產抵│
 │    │      │        │          │          │        │償之。                          │
 ├──┼───┼────┼─────┼─────┼────┼────────────────┤
 │ 6  │李裕民│98年10月│臺北縣板橋│9,000元， │販賣第一│處無期徒刑，褫奪公權終身，扣案之│
 │    │      │18日某時│市某處    │重量不詳之│級毒品罪│序號00000000000000│
 │    │      │        │          │海洛因    │        │八號G-PLUS廠牌行動電話壹支、分裝│
 │    │      │        │          │          │        │袋玖拾個、電子磅秤貳臺及未扣案販│
 │    │      │        │          │          │        │賣第一級毒品海洛因所得之財物新臺│
 │    │      │        │          │          │        │幣玖仟元均沒收，犯罪所得部分，如│
 │    │      │        │          │          │        │全部或一部不能沒收時，以其財產抵│
 │    │      │        │          │          │        │償之。                          │
 ├──┼───┼────┼─────┼─────┼────┼────────────────┤
 │ 7  │李裕民│98年12月│臺北縣板橋│2,000元， │販賣第一│處無期徒刑，褫奪公權終身，扣案之│
 │    │      │16日下午│市新埔捷運│重量不詳之│級毒品罪│序號00000000000000│
 │    │      │某時    │站        │海洛因    │        │八號G-PLUS廠牌行動電話壹支、分裝│
 │    │      │        │          │          │        │袋玖拾個、電子磅秤貳臺及未扣案販│
 │    │      │        │          │          │        │賣第一級毒品海洛因所得之財物新臺│
 │    │      │        │          │          │        │幣貳仟元均沒收，犯罪所得部分，如│
 │    │      │        │          │          │        │全部或一部不能沒收時，以其財產抵│
 │    │      │        │          │          │        │償之。                          │
 ├──┼───┼────┼─────┼─────┼────┼────────────────┤
 │ 8  │甲○○│98年11月│臺北縣板橋│500元，   │販賣第一│處無期徒刑，褫奪公權終身，扣案之│
 │    │      │26日20時│市縣○○道│重量不詳之│級毒品罪│序號00000000000000│
 │    │      │6分31秒 │近富山街附│海洛因    │        │八號G-PLUS廠牌行動電話壹支、分裝│
 │    │      │不久後之│近處      │          │        │袋玖拾個、電子磅秤貳臺及未扣案販│
 │    │      │某時    │          │          │        │賣第一級毒品海洛因所得之財物新臺│
 │    │      │        │          │          │        │幣伍佰元均沒收，犯罪所得部分，如│
 │    │      │        │          │          │        │全部或一部不能沒收時，以其財產抵│
 │    │      │        │          │          │        │償之。                          │
 ├──┼───┼────┼─────┼─────┼────┼────────────────┤
 │ 9  │甲○○│98年12月│臺北縣板橋│700元，   │販賣第一│處無期徒刑，褫奪公權終身，扣案之│
 │    │      │1日17時9│市縣○○道│重量不詳之│級毒品罪│序號00000000000000│
 │    │      │分18秒不│近富山街附│海洛因    │        │八號G-PLUS廠牌行動電話壹支、分裝│
 │    │      │久後之某│近處      │          │        │袋玖拾個、電子磅秤貳臺及未扣案販│
 │    │      │時      │          │          │        │賣第一級毒品海洛因所得之財物新臺│
 │    │      │        │          │          │        │幣柒佰元均沒收，犯罪所得部分，如│
 │    │      │        │          │          │        │全部或一部不能沒收時，以其財產抵│
 │    │      │        │          │          │        │償之。                          │
 ├──┼───┼────┼─────┼─────┼────┼────────────────┤
 │10  │甲○○│98年12月│臺北縣板橋│1,000元， │販賣第一│處無期徒刑，褫奪公權終身，扣案之│
 │    │      │7日12時8│市縣○○道│重量不詳之│級毒品罪│序號00000000000000│
 │    │      │分29秒不│近富山街附│海洛因    │        │八號G-PLUS廠牌行動電話壹支、分裝│
 │    │      │久後之某│近處      │          │        │袋玖拾個、電子磅秤貳臺及未扣案販│
 │    │      │時      │          │          │        │賣第一級毒品海洛因所得之財物新臺│
 │    │      │        │          │          │        │幣壹仟元均沒收，犯罪所得部分，如│
 │    │      │        │          │          │        │全部或一部不能沒收時，以其財產抵│
 │    │      │        │          │          │        │償之。                          │
 ├──┼───┼────┼─────┼─────┼────┼────────────────┤
 │11  │陳志宏│98年10月│臺北市民族│1個中型女 │販賣第一│處無期徒刑，褫奪公權終身，扣案之│
 │    │      │8日凌晨 │東路過龍江│用皮包加2 │級毒品罪│序號00000000000000│
 │    │      │2、3時許│路口某處  │個小型女用│        │八號G-PLUS廠牌行動電話壹支、分裝│
 │    │      │        │          │皮包加現金│        │袋玖拾個、電子磅秤貳臺及未扣案販│
 │    │      │        │          │800元，海 │        │賣第一級毒品海洛因所得之財物新臺│
 │    │      │        │          │洛因0.4公 │        │幣捌佰元、中型女用皮包壹個、小型│
 │    │      │        │          │克        │        │女用皮包貳個均沒收，犯罪所得新臺│
 │    │      │        │          │          │        │幣捌佰元部分如全部或一部不能沒收│
 │    │      │        │          │          │        │時，以其財產抵償之，中型女用皮包│
 │    │      │        │          │          │        │壹個及小型女用皮包貳個部分，如全│
 │    │      │        │          │          │        │部或一部不能沒收時，追徵其價額，│
 │    │      │        │          │          │        │或以其財產抵償之。              │
 ├──┼───┼────┼─────┼─────┼────┼────────────────┤
 │12  │陳均和│98年8月 │臺北市民族│2,000元， │販賣第一│處無期徒刑，褫奪公權終身，扣案之│
 │    │      │22日11時│東路500多 │重量不詳之│級毒品罪│序號00000000000000│
 │    │      │4分21秒 │號附近處  │海洛因    │        │八號G-PLUS廠牌行動電話壹支、分裝│
 │    │      │不久後之│          │          │        │袋玖拾個、電子磅秤貳臺及未扣案販│
 │    │      │某時    │          │          │        │賣第一級毒品海洛因所得之財物新臺│
 │    │      │        │          │          │        │幣貳仟元均沒收，犯罪所得部分，如│
 │    │      │        │          │          │        │全部或一部不能沒收時，以其財產抵│
 │    │      │        │          │          │        │償之。                          │
 ├──┼───┼────┼─────┼─────┼────┼────────────────┤
 │13  │陳均和│98年8月 │臺北市民族│2,000元， │販賣第一│處無期徒刑，褫奪公權終身，扣案之│
 │    │      │24日12時│東路500多 │重量不詳之│級毒品罪│序號00000000000000│
 │    │      │10分41秒│號附近處  │海洛因    │        │八號G-PLUS廠牌行動電話壹支、分裝│
 │    │      │不久後之│          │          │        │袋玖拾個、電子磅秤貳臺及未扣案販│
 │    │      │某時    │          │          │        │賣第一級毒品海洛因所得之財物新臺│
 │    │      │        │          │          │        │幣貳仟元均沒收，犯罪所得部分，如│
 │    │      │        │          │          │        │全部或一部不能沒收時，以其財產抵│
 │    │      │        │          │          │        │償之。                          │
 ├──┼───┼────┼─────┼─────┼────┼────────────────┤
 │14  │陳均和│98年9月5│臺北市民族│2,000元， │販賣第一│處無期徒刑，褫奪公權終身，扣案之│
 │    │      │日14時10│東路500多 │重量不詳之│級毒品罪│序號00000000000000│
 │    │      │分46秒不│號附近處  │海洛因    │        │八號G-PLUS廠牌行動電話壹支、分裝│
 │    │      │久後之某│          │          │        │袋玖拾個、電子磅秤貳臺及未扣案販│
 │    │      │時      │          │          │        │賣第一級毒品海洛因所得之財物新臺│
 │    │      │        │          │          │        │幣貳仟元均沒收，犯罪所得部分，如│
 │    │      │        │          │          │        │全部或一部不能沒收時，以其財產抵│
 │    │      │        │          │          │        │償之。                          │
 ├──┼───┼────┼─────┼─────┼────┼────────────────┤
 │15  │陳均和│98年9月 │臺北縣中和│2,000元， │販賣第一│處無期徒刑，褫奪公權終身，扣案之│
 │    │      │10日23時│市○○路  │重量不詳之│級毒品罪│序號00000000000000│
 │    │      │31分25秒│249巷巷口 │海洛因    │        │八號G-PLUS廠牌行動電話壹支、分裝│
 │    │      │不久後之│處        │          │        │袋玖拾個、電子磅秤貳臺及未扣案販│
 │    │      │某時    │          │          │        │賣第一級毒品海洛因所得之財物新臺│
 │    │      │        │          │          │        │幣貳仟元均沒收，犯罪所得部分，如│
 │    │      │        │          │          │        │全部或一部不能沒收時，以其財產抵│
 │    │      │        │          │          │        │償之。                          │
 ├──┼───┼────┼─────┼─────┼────┼────────────────┤
 │16  │陳均和│98年9月 │臺北縣三重│4,000元， │販賣第一│處無期徒刑，褫奪公權終身，扣案之│
 │    │      │15日20時│市近二重疏│重量不詳之│級毒品罪│序號00000000000000│
 │    │      │58分15秒│洪道某汽車│海洛因    │        │八號G-PLUS廠牌行動電話壹支、分裝│
 │    │      │通話不久│旅館處    │          │        │袋玖拾個、電子磅秤貳臺及未扣案販│
 │    │      │後之某時│          │          │        │賣第一級毒品海洛因所得之財物新臺│
 │    │      │        │          │          │        │幣肆仟元均沒收，犯罪所得部分，如│
 │    │      │        │          │          │        │全部或一部不能沒收時，以其財產抵│
 │    │      │        │          │          │        │償之。                          │
 ├──┼───┼────┼─────┼─────┼────┼────────────────┤
 │17  │陳均和│98年9月 │臺北市民族│2,000元， │販賣第一│處無期徒刑，褫奪公權終身，扣案之│
 │    │      │19日11時│東路500多 │重量不詳之│級毒品罪│序號00000000000000│
 │    │      │17分6秒 │號處      │海洛因    │        │八號G-PLUS廠牌行動電話壹支、分裝│
 │    │      │不久後之│          │          │        │袋玖拾個、電子磅秤貳臺及未扣案販│
 │    │      │某時    │          │          │        │賣第一級毒品海洛因所得之財物新臺│
 │    │      │        │          │          │        │幣貳仟元均沒收，犯罪所得部分，如│
 │    │      │        │          │          │        │全部或一部不能沒收時，以其財產抵│
 │    │      │        │          │          │        │償之。                          │
 ├──┼───┼────┼─────┼─────┼────┼────────────────┤
 │18  │陳均和│98年9月 │臺北縣三重│2,000元， │販賣第一│處無期徒刑，褫奪公權終身，扣案之│
 │    │      │20日16時│市某汽車旅│重量不詳之│級毒品罪│序號00000000000000│
 │    │      │34分31秒│館處      │海洛因    │        │八號G-PLUS廠牌行動電話壹支、分裝│
 │    │      │不久後之│          │          │        │袋玖拾個、電子磅秤貳臺及未扣案販│
 │    │      │某時    │          │          │        │賣第一級毒品海洛因所得之財物新臺│
 │    │      │        │          │          │        │幣貳仟元均沒收，犯罪所得部分，如│
 │    │      │        │          │          │        │全部或一部不能沒收時，以其財產抵│
 │    │      │        │          │          │        │償之。                          │
 ├──┼───┼────┼─────┼─────┼────┼────────────────┤
 │19  │陳均和│98年9月 │臺北縣中和│3,000元， │販賣第一│處無期徒刑，褫奪公權終身，扣案之│
 │    │      │21日15時│市○○路  │重量不詳之│級毒品罪│序號00000000000000│
 │    │      │56分54秒│249巷巷口 │海洛因    │        │八號G-PLUS廠牌行動電話壹支、分裝│
 │    │      │不久後之│處        │          │        │袋玖拾個、電子磅秤貳臺及未扣案販│
 │    │      │某時    │          │          │        │賣第一級毒品海洛因所得之財物新臺│
 │    │      │        │          │          │        │幣參仟元均沒收，犯罪所得部分，如│
 │    │      │        │          │          │        │全部或一部不能沒收時，以其財產抵│
 │    │      │        │          │          │        │償之。                          │
 ├──┼───┼────┼─────┼─────┼────┼────────────────┤
 │20  │陳均和│98年9月 │臺北縣新店│3,000元， │販賣第一│處無期徒刑，褫奪公權終身，扣案之│
 │    │      │23日13時│市○○路  │重量不詳之│級毒品罪│序號00000000000000│
 │    │      │55分12秒│500多號處 │海洛因    │        │八號G-PLUS廠牌行動電話壹支、分裝│
 │    │      │不久後之│          │          │        │袋玖拾個、電子磅秤貳臺及未扣案販│
 │    │      │某時    │          │          │        │賣第一級毒品海洛因所得之財物新臺│
 │    │      │        │          │          │        │幣參仟元均沒收，犯罪所得部分，如│
 │    │      │        │          │          │        │全部或一部不能沒收時，以其財產抵│
 │    │      │        │          │          │        │償之。                          │
 ├──┼───┼────┼─────┼─────┼────┼────────────────┤
 │21  │陳均和│98年9月 │臺北縣新店│3,000元， │販賣第一│處無期徒刑，褫奪公權終身，扣案之│
 │    │      │24日14時│市○○路  │重量不詳之│級毒品罪│序號00000000000000│
 │    │      │17分35秒│500多號處 │海洛因    │        │八號G-PLUS廠牌行動電話壹支、分裝│
 │    │      │不久後之│          │          │        │袋玖拾個、電子磅秤貳臺及未扣案販│
 │    │      │某時    │          │          │        │賣第一級毒品海洛因所得之財物新臺│
 │    │      │        │          │          │        │幣參仟元均沒收，犯罪所得部分，如│
 │    │      │        │          │          │        │全部或一部不能沒收時，以其財產抵│
 │    │      │        │          │          │        │償之。                          │
 ├──┼───┼────┼─────┼─────┼────┼────────────────┤
 │22  │陳均和│98年9月 │臺北縣新店│3,000元， │販賣第一│處無期徒刑，褫奪公權終身，扣案之│
 │    │      │27日15時│市○○路  │重量不詳之│級毒品罪│序號00000000000000│
 │    │      │17分24秒│500多號處 │海洛因    │        │八號G-PLUS廠牌行動電話壹支、分裝│
 │    │      │後之某時│          │          │        │袋玖拾個、電子磅秤貳臺及未扣案販│
 │    │      │        │          │          │        │賣第一級毒品海洛因所得之財物新臺│
 │    │      │        │          │          │        │幣參仟元均沒收，犯罪所得部分，如│
 │    │      │        │          │          │        │全部或一部不能沒收時，以其財產抵│
 │    │      │        │          │          │        │償之。                          │
 ├──┼───┼────┼─────┼─────┼────┼────────────────┤
 │23  │陳均和│98年9月 │臺北市民族│3,000元， │販賣第一│處無期徒刑，褫奪公權終身，扣案之│
 │    │      │28日17時│東路某處  │重量不詳之│級毒品罪│序號00000000000000│
 │    │      │55分1秒 │          │海洛因    │        │八號G-PLUS廠牌行動電話壹支、分裝│
 │    │      │後之某時│          │          │        │袋玖拾個、電子磅秤貳臺及未扣案販│
 │    │      │        │          │          │        │賣第一級毒品海洛因所得之財物新臺│
 │    │      │        │          │          │        │幣參仟元均沒收，犯罪所得部分，如│
 │    │      │        │          │          │        │全部或一部不能沒收時，以其財產抵│
 │    │      │        │          │          │        │償之。                          │
 ├──┼───┼────┼─────┼─────┼────┼────────────────┤
 │24  │陳均和│98年9月 │臺北市民族│4,000元， │販賣第一│處無期徒刑，褫奪公權終身，扣案之│
 │    │      │30日22時│東路500多 │重量不詳之│級毒品罪│序號00000000000000│
 │    │      │38分54秒│號處      │海洛因    │        │八號G-PLUS廠牌行動電話壹支、分裝│
 │    │      │後之某時│          │          │        │袋玖拾個、電子磅秤貳臺及未扣案販│
 │    │      │        │          │          │        │賣第一級毒品海洛因所得之財物新臺│
 │    │      │        │          │          │        │幣肆仟元均沒收，犯罪所得部分，如│
 │    │      │        │          │          │        │全部或一部不能沒收時，以其財產抵│
 │    │      │        │          │          │        │償之。                          │
 ├──┼───┼────┼─────┼─────┼────┼────────────────┤
 │25  │陳均和│98年10月│臺北市民族│3,000元， │販賣第一│處無期徒刑，褫奪公權終身，扣案之│
 │    │      │3日16時 │東路500多 │重量不詳之│級毒品罪│序號00000000000000│
 │    │      │5分17秒 │號處      │海洛因    │        │八號G-PLUS廠牌行動電話壹支、分裝│
 │    │      │後之某時│          │          │        │袋玖拾個、電子磅秤貳臺及未扣案販│
 │    │      │        │          │          │        │賣第一級毒品海洛因所得之財物新臺│
 │    │      │        │          │          │        │幣參仟元均沒收，犯罪所得部分，如│
 │    │      │        │          │          │        │全部或一部不能沒收時，以其財產抵│
 │    │      │        │          │          │        │償之。                          │
 ├──┼───┼────┼─────┼─────┼────┼────────────────┤
 │26  │陳均和│98年10月│臺北市民族│4,000元， │販賣第一│處無期徒刑，褫奪公權終身，扣案之│
 │    │      │6日11時 │東路500多 │重量不詳之│級毒品罪│序號00000000000000│
 │    │      │55分38秒│號處      │海洛因    │        │八號G-PLUS廠牌行動電話壹支、分裝│
 │    │      │後之某時│          │          │        │袋玖拾個、電子磅秤貳臺及未扣案販│
 │    │      │        │          │          │        │賣第一級毒品海洛因所得之財物新臺│
 │    │      │        │          │          │        │幣肆仟元均沒收，犯罪所得部分，如│
 │    │      │        │          │          │        │全部或一部不能沒收時，以其財產抵│
 │    │      │        │          │          │        │償之。                          │
 ├──┼───┼────┼─────┼─────┼────┼────────────────┤
 │27  │陳均和│98年10月│臺北縣板橋│2,000元， │販賣第一│處無期徒刑，褫奪公權終身，扣案之│
 │    │      │8日18時 │市縣○○道│重量不詳之│級毒品罪│序號00000000000000│
 │    │      │53分37秒│附近處    │海洛因    │        │八號G-PLUS廠牌行動電話壹支、分裝│
 │    │      │後之某時│          │          │        │袋玖拾個、電子磅秤貳臺及未扣案販│
 │    │      │        │          │          │        │賣第一級毒品海洛因所得之財物新臺│
 │    │      │        │          │          │        │幣貳仟元均沒收，犯罪所得部分，如│
 │    │      │        │          │          │        │全部或一部不能沒收時，以其財產抵│
 │    │      │        │          │          │        │償之。                          │
 ├──┼───┼────┼─────┼─────┼────┼────────────────┤
 │28  │陳均和│98年10月│臺北縣板橋│2,000元， │販賣第一│處無期徒刑，褫奪公權終身，扣案之│
 │    │      │11日15時│市縣○○道│重量不詳之│級毒品罪│序號00000000000000│
 │    │      │6分40秒 │附近處    │海洛因    │        │八號G-PLUS廠牌行動電話壹支、分裝│
 │    │      │不久後之│          │          │        │袋玖拾個、電子磅秤貳臺及未扣案販│
 │    │      │某時    │          │          │        │賣第一級毒品海洛因所得之財物新臺│
 │    │      │        │          │          │        │幣貳仟元均沒收，犯罪所得部分，如│
 │    │      │        │          │          │        │全部或一部不能沒收時，以其財產抵│
 │    │      │        │          │          │        │償之。                          │
 ├──┼───┼────┼─────┼─────┼────┼────────────────┤
 │29  │曹楊劉│98年8月 │臺北市民族│1,000元， │販賣第一│處無期徒刑，褫奪公權終身，扣案之│
 │    │      │22日某時│東路某處  │重量不詳之│級毒品罪│序號00000000000000│
 │    │      │        │          │海洛因    │        │八號G-PLUS廠牌行動電話壹支、分裝│
 │    │      │        │          │          │        │袋玖拾個、電子磅秤貳臺及未扣案販│
 │    │      │        │          │          │        │賣第一級毒品海洛因所得之財物新臺│
 │    │      │        │          │          │        │幣壹仟元均沒收，犯罪所得部分，如│
 │    │      │        │          │          │        │全部或一部不能沒收時，以其財產抵│
 │    │      │        │          │          │        │償之。                          │
 ├──┼───┼────┼─────┼─────┼────┼────────────────┤
 │30  │曹楊劉│98年8月 │臺北市民族│1,000元， │販賣第一│處無期徒刑，褫奪公權終身，扣案之│
 │    │      │23日某時│東路某處  │重量不詳之│級毒品罪│序號00000000000000│
 │    │      │        │          │海洛因    │        │八號G-PLUS廠牌行動電話壹支、分裝│
 │    │      │        │          │          │        │袋玖拾個、電子磅秤貳臺及未扣案販│
 │    │      │        │          │          │        │賣第一級毒品海洛因所得之財物新臺│
 │    │      │        │          │          │        │幣壹仟元均沒收，犯罪所得部分，如│
 │    │      │        │          │          │        │全部或一部不能沒收時，以其財產抵│
 │    │      │        │          │          │        │償之。                          │
 ├──┼───┼────┼─────┼─────┼────┼────────────────┤
 │31  │曹楊劉│98年8月 │臺北市民族│1,000元， │販賣第一│處無期徒刑，褫奪公權終身，扣案之│
 │    │      │24日某時│東路某處  │重量不詳之│級毒品罪│序號00000000000000│
 │    │      │        │          │海洛因    │        │八號G-PLUS廠牌行動電話壹支、分裝│
 │    │      │        │          │          │        │袋玖拾個、電子磅秤貳臺及未扣案販│
 │    │      │        │          │          │        │賣第一級毒品海洛因所得之財物新臺│
 │    │      │        │          │          │        │幣壹仟元均沒收，犯罪所得部分，如│
 │    │      │        │          │          │        │全部或一部不能沒收時，以其財產抵│
 │    │      │        │          │          │        │償之。                          │
 ├──┼───┼────┼─────┼─────┼────┼────────────────┤
 │32  │曹楊劉│98年8月 │臺北市民族│1,000元， │販賣第一│處無期徒刑，褫奪公權終身，扣案之│
 │    │      │25日某時│東路某處  │重量不詳之│級毒品罪│序號00000000000000│
 │    │      │        │          │海洛因    │        │八號G-PLUS廠牌行動電話壹支、分裝│
 │    │      │        │          │          │        │袋玖拾個、電子磅秤貳臺及未扣案販│
 │    │      │        │          │          │        │賣第一級毒品海洛因所得之財物新臺│
 │    │      │        │          │          │        │幣壹仟元均沒收，犯罪所得部分，如│
 │    │      │        │          │          │        │全部或一部不能沒收時，以其財產抵│
 │    │      │        │          │          │        │償之。                          │
 ├──┼───┼────┼─────┼─────┼────┼────────────────┤
 │33  │曹楊劉│98年8月 │臺北市民族│1,000元， │販賣第一│處無期徒刑，褫奪公權終身，扣案之│
 │    │      │26日某時│東路某處  │重量不詳之│級毒品罪│序號00000000000000│
 │    │      │        │          │海洛因    │        │八號G-PLUS廠牌行動電話壹支、分裝│
 │    │      │        │          │          │        │袋玖拾個、電子磅秤貳臺及未扣案販│
 │    │      │        │          │          │        │賣第一級毒品海洛因所得之財物新臺│
 │    │      │        │          │          │        │幣壹仟元均沒收，犯罪所得部分，如│
 │    │      │        │          │          │        │全部或一部不能沒收時，以其財產抵│
 │    │      │        │          │          │        │償之。                          │
 ├──┼───┼────┼─────┼─────┼────┼────────────────┤
 │34  │曹楊劉│98年8月 │臺北市峨嵋│1,000元， │販賣第一│處無期徒刑，褫奪公權終身，扣案之│
 │    │      │28日某時│街與昆明街│重量不詳之│級毒品罪│序號00000000000000│
 │    │      │        │口處      │海洛因    │        │八號G-PLUS廠牌行動電話壹支、分裝│
 │    │      │        │          │          │        │袋玖拾個、電子磅秤貳臺及未扣案販│
 │    │      │        │          │          │        │賣第一級毒品海洛因所得之財物新臺│
 │    │      │        │          │          │        │幣壹仟元均沒收，犯罪所得部分，如│
 │    │      │        │          │          │        │全部或一部不能沒收時，以其財產抵│
 │    │      │        │          │          │        │償之。                          │
 ├──┼───┼────┼─────┼─────┼────┼────────────────┤
 │35  │曹楊劉│98年8月 │臺北市民族│3,000元， │販賣第一│處無期徒刑，褫奪公權終身，扣案之│
 │    │      │29日    │東路某處  │重量不詳之│級毒品罪│序號00000000000000│
 │    │      │        │          │海洛因    │        │八號G-PLUS廠牌行動電話壹支、分裝│
 │    │      │        │          │          │        │袋玖拾個、電子磅秤貳臺及未扣案販│
 │    │      │        │          │          │        │賣第一級毒品海洛因所得之財物新臺│
 │    │      │        │          │          │        │幣參仟元均沒收，犯罪所得部分，如│
 │    │      │        │          │          │        │全部或一部不能沒收時，以其財產抵│
 │    │      │        │          │          │        │償之。                          │
 ├──┼───┼────┼─────┼─────┼────┼────────────────┤
 │36  │曹楊劉│98年8月 │臺北市民族│1,000元， │販賣第一│處無期徒刑，褫奪公權終身，扣案之│
 │    │      │31日    │東路某處  │重量不詳之│級毒品罪│序號00000000000000│
 │    │      │        │          │海洛因    │        │八號G-PLUS廠牌行動電話壹支、分裝│
 │    │      │        │          │          │        │袋玖拾個、電子磅秤貳臺及未扣案販│
 │    │      │        │          │          │        │賣第一級毒品海洛因所得之財物新臺│
 │    │      │        │          │          │        │幣壹仟元均沒收，犯罪所得部分，如│
 │    │      │        │          │          │        │全部或一部不能沒收時，以其財產抵│
 │    │      │        │          │          │        │償之。                          │
 ├──┼───┼────┼─────┼─────┼────┼────────────────┤
 │37  │曹楊劉│98年10月│臺北市民族│1,500元， │販賣第一│處無期徒刑，褫奪公權終身，扣案之│
 │    │      │9日某時 │東路某處  │重量不詳之│級毒品罪│序號00000000000000│
 │    │      │        │          │海洛因    │        │八號G-PLUS廠牌行動電話壹支、分裝│
 │    │      │        │          │          │        │袋玖拾個、電子磅秤貳臺及未扣案販│
 │    │      │        │          │          │        │賣第一級毒品海洛因所得之財物新臺│
 │    │      │        │          │          │        │幣壹仟伍佰元均沒收，犯罪所得部分│
 │    │      │        │          │          │        │，如全部或一部不能沒收時，以其財│
 │    │      │        │          │          │        │產抵償之。                      │
 ├──┼───┼────┼─────┼─────┼────┼────────────────┤
 │38  │陳聰哲│98年9月9│臺北市萬年│5,000元， │販賣第一│處無期徒刑，褫奪公權終身，扣案之│
 │    │      │日19時41│大樓聯合醫│海洛因0.9 │級毒品罪│序號00000000000000│
 │    │      │分51秒不│院後方巷子│公克      │        │八號G-PLUS廠牌行動電話壹支、分裝│
 │    │      │久後之某│某處      │          │        │袋玖拾個、電子磅秤貳臺及未扣案販│
 │    │      │時      │          │          │        │賣第一級毒品海洛因所得之財物新臺│
 │    │      │        │          │          │        │幣伍仟元均沒收，犯罪所得部分，如│
 │    │      │        │          │          │        │全部或一部不能沒收時，以其財產抵│
 │    │      │        │          │          │        │償之。                          │
 ├──┼───┼────┼─────┼─────┼────┼────────────────┤
 │39  │陳聰哲│98年9月 │臺北縣板橋│3,000元， │販賣第一│處無期徒刑，褫奪公權終身，扣案之│
 │    │      │24日19時│市○○路附│重量不詳之│級毒品罪│序號00000000000000│
 │    │      │16分10秒│近處      │海洛因    │        │八號G-PLUS廠牌行動電話壹支、分裝│
 │    │      │不久後之│          │          │        │袋玖拾個、電子磅秤貳臺及未扣案販│
 │    │      │某時    │          │          │        │賣第一級毒品海洛因所得之財物新臺│
 │    │      │        │          │          │        │幣參仟元均沒收，犯罪所得部分，如│
 │    │      │        │          │          │        │全部或一部不能沒收時，以其財產抵│
 │    │      │        │          │          │        │償之。                          │
 ├──┼───┼────┼─────┼─────┼────┼────────────────┤
 │40  │陳聰哲│98年9月 │臺北縣板橋│2,000元， │販賣第一│處無期徒刑，褫奪公權終身，扣案之│
 │    │      │28日19時│市○○路附│重量不詳之│級毒品罪│序號00000000000000│
 │    │      │46分37秒│近處      │海洛因    │        │八號G-PLUS廠牌行動電話壹支、分裝│
 │    │      │後之某時│          │          │        │袋玖拾個、電子磅秤貳臺及未扣案販│
 │    │      │        │          │          │        │賣第一級毒品海洛因所得之財物新臺│
 │    │      │        │          │          │        │幣貳仟元均沒收，犯罪所得部分，如│
 │    │      │        │          │          │        │全部或一部不能沒收時，以其財產抵│
 │    │      │        │          │          │        │償之。                          │
 ├──┼───┼────┼─────┼─────┼────┼────────────────┤
 │41  │陳聰哲│98年10月│臺北縣板橋│500元，   │販賣第一│處無期徒刑，褫奪公權終身，扣案之│
 │    │      │5日5時35│市縣○○道│重量不詳之│級毒品罪│序號00000000000000│
 │    │      │分26秒不│3段93巷處 │海洛因    │        │八號G-PLUS廠牌行動電話壹支、分裝│
 │    │      │久後之某│          │          │        │袋玖拾個、電子磅秤貳臺及未扣案販│
 │    │      │時      │          │          │        │賣第一級毒品海洛因所得之財物新臺│
 │    │      │        │          │          │        │幣伍佰元均沒收，犯罪所得部分，如│
 │    │      │        │          │          │        │全部或一部不能沒收時，以其財產抵│
 │    │      │        │          │          │        │償之。                          │
 ├──┼───┼────┼─────┼─────┼────┼────────────────┤
 │42  │陳聰哲│98年10月│臺北縣板橋│500元，   │販賣第一│處無期徒刑，褫奪公權終身，扣案之│
 │    │      │15日17時│市○○路某│重量不詳之│級毒品罪│序號00000000000000│
 │    │      │29分4秒 │處        │海洛因    │        │八號G-PLUS廠牌行動電話壹支、分裝│
 │    │      │不久後之│          │          │        │袋玖拾個、電子磅秤貳臺及未扣案販│
 │    │      │某時    │          │          │        │賣第一級毒品海洛因所得之財物新臺│
 │    │      │        │          │          │        │幣伍佰元均沒收，犯罪所得部分，如│
 │    │      │        │          │          │        │全部或一部不能沒收時，以其財產抵│
 │    │      │        │          │          │        │償之。                          │
 ├──┼───┼────┼─────┼─────┼────┼────────────────┤
 │43  │陳聰哲│98年11月│臺北縣板橋│3,000元， │販賣第一│處無期徒刑，褫奪公權終身，扣案之│
 │    │      │23日16時│市○○路、│重量不詳之│級毒品罪│序號00000000000000│
 │    │      │32分9秒 │縣民大道附│海洛因    │        │八號G-PLUS廠牌行動電話壹支、分裝│
 │    │      │不久後之│近處      │          │        │袋玖拾個、電子磅秤貳臺及未扣案販│
 │    │      │某時    │          │          │        │賣第一級毒品海洛因所得之財物新臺│
 │    │      │        │          │          │        │幣參仟元均沒收，犯罪所得部分，如│
 │    │      │        │          │          │        │全部或一部不能沒收時，以其財產抵│
 │    │      │        │          │          │        │償之。                          │
 ├──┼───┼────┼─────┼─────┼────┼────────────────┤
 │44  │陳聰哲│98年12月│臺北縣板橋│5,000元， │販賣第一│處無期徒刑，褫奪公權終身，扣案之│
 │    │      │29日20時│市縣○○道│海洛因0.9 │級毒品罪│序號00000000000000│
 │    │      │16分38秒│陳聰哲住處│公克      │        │八號G-PLUS廠牌行動電話壹支、分裝│
 │    │      │不久後之│附近      │          │        │袋玖拾個、電子磅秤貳臺及未扣案販│
 │    │      │某時    │          │          │        │賣第一級毒品海洛因所得之財物新臺│
 │    │      │        │          │          │        │幣伍仟元均沒收，犯罪所得部分，如│
 │    │      │        │          │          │        │全部或一部不能沒收時，以其財產抵│
 │    │      │        │          │          │        │償之。                          │
 └──┴───┴────┴─────┴─────┴────┴────────────────┘
附表二：
 ┌──┬───┬────┬─────┬─────┬────┬────────────────┐
 │編號│受讓人│轉讓時間│ 轉讓地點 │轉讓數量及│ 罪 名  │       宣   告   刑             │
 │    │      │        │          │標的      │        │                                │
 ├──┼───┼────┼─────┼─────┼────┼────────────────┤
 │ 1  │甲○○│98年7、8│臺北縣板橋│價值新臺幣│轉讓第一│處有期徒刑壹年肆月，扣案之序號三│
 │    │      │月間某日│市縣○○道│（下同）  │級毒品罪│00000000000000號  │
 │    │      │        │近富山街附│500元之海 │        │G-PLUS廠牌行動電話壹支、電子磅秤│
 │    │      │        │近處      │洛因      │        │貳臺均沒收。                    │
 ├──┼───┼────┼─────┼─────┼────┼────────────────┤
 │ 2  │周從光│99年1月7│臺北縣板橋│0.02或0.03│轉讓第一│處有期徒刑捌月，扣案之序號三五四│
 │    │      │日21至22│市○○街49│公克之海洛│級毒品罪│000000000000號G-PLUS│
 │    │      │時許間  │巷33號處  │因及0.3公 │        │廠牌行動電話壹支、電子磅秤貳臺均│
 │    │      │        │          │克之甲基安│        │沒收。                          │
 │    │      │        │          │非他命    │        │                                │
 ├──┼───┼────┼─────┼─────┼────┼────────────────┤
 │ 3  │黃貴頌│99年1月4│臺北縣板橋│重量不詳、│轉讓第一│處有期徒刑壹年肆月，扣案之序號三│
 │    │      │日10時許│市○○街49│僅供1次施 │級毒品罪│00000000000000號  │
 │    │      │        │巷33號處  │用之量之海│        │G-PLUS廠牌行動電話壹支、電子磅秤│
 │    │      │        │          │洛因（未逾│        │貳臺均沒收。                    │
 │    │      │        │          │5公克）及 │        │                                │
 │    │      │        │          │甲基安非他│        │                                │
 │    │      │        │          │命（未逾10│        │                                │
 │    │      │        │          │公克）    │        │                                │
 ├──┼───┼────┼─────┼─────┼────┼────────────────┤
 │ 4  │黃貴頌│99年1月7│臺北縣板橋│0.02或0.03│轉讓第一│處有期徒刑捌月，扣案之序號三五四│
 │    │      │日22時30│市○○街49│公克之海洛│級毒品罪│000000000000號G-PLUS│
 │    │      │分許    │巷33號處  │因及0.3公 │        │廠牌行動電話壹支、電子磅秤貳臺均│
 │    │      │        │          │克之甲基安│        │沒收。                          │
 │    │      │        │          │非他命    │        │                                │
 └──┴───┴────┴─────┴─────┴────┴────────────────┘

司法院資訊處製作；財團法人民間司法改革基金會備份。
